臺灣臺中地方法院刑事判決　　　　　　　　　　　　　九十三年度易字第八五一號
　　公　訴　人　臺灣臺中地方法院檢察署檢察官
　　被　　　告　己○○
右列被告因竊盜等案件，經檢察官提起公訴（九十三年度偵字第三００五、三六二五
、四０六０、五五二三號），及移
判決如左：
    主  文
己○○連續攜帶兇器竊盜，累犯，處有期徒刑壹年陸月。又行使變造之機車車牌特許
證，足以生損害於公眾，累犯，處有期徒刑肆月。應執行有期徒刑壹年捌月。
    事  實
一、己○○前於民國九十年間因犯加重竊盜罪，經本院於九十年四月十九日以九十年
    度易字第九九七號判處有期徒刑六月，九十年五月二十一日判決確定，於九十年
    六月十五日入監執行，九十年十二月十四日執行完畢。詎猶不知悔改，復基於意
    圖為自己不法所有之概括犯意，連續於下列時間、地點，為下列竊盜行為：（一
    ）於九十二年十二月三日上午九時三十分許，無故侵入戊○○○位於台中縣太平
    市○○路順昌巷二十九弄二十七號住處內（侵入住宅部分未據戊○○○告訴），
    竊取戊○○○所有之鑰匙一串。（二）又於九十三年一月一日上午十一時許，無
    故侵入丁○○位於台中縣太平市○○路○段四九九巷二弄十號住宅內，拿取丁○○所有放置於廚房、客觀上足以傷害人之生命、身體，可作為兇器使用之水果刀
    一支，割掉電線，竊取丁○○所有之電腦液晶銀幕一台，得手後，以新台幣（下
    同）二千元之代價賣給台中市某跳蚤市場，所得現金花用殆盡，嗣經警方至現場
    採集指紋，送請內政部警政署刑事警察局鑑定結果，與該局檔存之己○○指紋卡
    之右小指、右環指指紋相符，而查知上情。（三）己○○因多次交通違規，須繳
    交甚多違規罰款，為防員警查出，乃於九十三年一月初某日，在其台中縣太平市
    ○○路三十五巷六號住處，將其所有之車牌號碼ＭＹ７─９７７號重型機車，以
    黑色膠帶黏之方式，變更為ＭＹ７─８７８號，足以生損害於監理機關對於汽車
    車牌管理之正確性。嗣再另行基於承前竊盜之概括犯意，於九十三年一月八日上
    午九時五十分許，騎乘懸掛上開變更車牌號碼之重型機車，至辛○○所開設位於
    台中縣太平市○○路○段一九一號之「宜欣幼稚園」，無故侵入上開幼稚園之辦
    公室內，竊取手提電腦一台，得手後，以二千元之代價賣給台中市干城車站旁之
    跳蚤市場，所得之現金花用殆盡。（四）再於九十三年二月十八日上午十一時許
    （起訴書誤為十四時二十分許），無故侵入丙○○位於台中市○○路二九三巷十
    二弄三號住處內，持丙○○家中之客觀上足以傷害人之生命、身體，可供兇器使
    用之剪刀、水果刀及螺絲起子各一支作為工具，竊取丙○○所有之手錶一只、戒
    指九只、耳墜一對、隨身牒一個、項鍊一條、相機四台、行動電話一支及墜子三
    個等物品，得手後，將上開竊得之物品放置於不知情之友人甲○○位於台中市○○街二十一號七樓之住處，嗣經警循線持搜索票，而在甲○○上開住處起獲上開
    贓物。（五）己○○因犯上開竊盜四件案件，經本院合法傳訊未到庭應訊，嗣經
    警於九十三年十月二十七日拘提到案，同日經本院諭令其限制住居並予以釋放後
    ，竟再基於承前竊盜之概括犯意，於九十三年十月二十八日下午五時許，無故侵
    入庚○○○位於台中縣大里市○○路三一一巷二之一號住處（侵入住宅部分未據
    庚○○○告訴），竊取庚○○○所有之皮包三個（內有大里市農會金融卡一張、
    玉山銀行國民旅遊卡一張、印章一枚、行動電話一支、現金三百元），得手後，
    適庚○○○返回住處，己○○遂將所竊得之皮包二個藏放於該屋冷涷儲箱上方，
    另一個皮包藏放於該屋樓梯下，自己再躲藏於冷凍儲箱旁空隙，嗣經庚○○○發
    現而報警查獲。
二、案經被害人丁○○、辛○○、丙○○分別訴由台中縣警察局霧峰分局報請臺灣臺
    中地方法院檢察署檢察官偵查起訴及移送併辦。
    理  由
一、右揭事實，業據被告己○○於警訊及偵審時坦承不諱，核與被害人戊○○○、丁○○、辛○○、丙○○、庚○○○於警訊或偵審時指訴情節相符，並有內政部警
    政署刑事警察局九十三年一月十九日刑紋字第０九三０００八八０一號鑑驗書一
    紙、贓物認領收據二紙、現場翻拍照片、變造後之機車照片、扣押物品清單、扣
    押物品目錄表、現場圖等件附卷可稽，復有剪刀、水果刀、螺絲起子各一支扣案
    可資佐證。足徵被告之自白與事實相符。本件事證明確，被告犯行洵堪認定。
二、
（甲）按刑法第三百二十一條第一項第三款之攜帶兇器竊盜罪，所謂「兇器」，其種
      類並無限制，凡客觀上足對人之生命、身體構成威脅，具有危險性之兇器均屬
      之，且祇須行竊時攜帶此種具有危險性之兇器為已足，並不以攜帶之初有行兇
      之意圖為必要。查被告持以作為竊盜工具之螺絲起子，係鐵製，質的堅硬；另
      剪刀、水果刀均是刀鋒銳利，如用以施暴、脅迫，依一般社會觀念，皆足使人
      之生命、身體受有危害，自堪認為兇器，合先說明。是核被告己○○就事實欄
      一之（一）所為，係犯刑法第三百二十條第一項之普通竊盜罪；被告就於事實
      欄一之（二）所示於九十三年一月一日上午十一時許，無故侵入丁○○上開住
      處，持丁○○住處之水果刀一支，割掉電線，竊取丁○○所有之電腦液晶銀幕
      一台之行為，係犯刑法第三百零六條第一項之侵入住宅罪及刑法第三百二十一
      條第一項第三款之攜帶兇器竊盜罪；被告就事實欄一之（三）所示於九十三年
      一月八日上午九時五十分許，無故侵入宜欣幼稚園辦公室內，竊取手提電腦一
      台之行為，係犯刑法第三百零六條第一項之侵入建築物罪及刑法第三百二十條
      第一項之普通竊盜罪；被告就於事實欄一之（四）所示於九十三年二月十八日
      上午十一時許，無故侵入丙○○位於台中市○○路二九三巷十二弄三號住處內
      ，持丙○○家中之客觀上足以傷害人之生命、身體，可供兇器使用之剪刀、水
      果刀及螺絲起子各一支為工具，竊取丙○○所有之手錶一只、戒指九只、耳墜
      一對、隨身牒一個、項鍊一條、相機四台、行動電話一支及墜子三個等物品之
      行為，係犯刑法第三百零六條第一項之侵入住宅罪及刑法第三百二十一條第一
      項第三款之攜帶兇器竊盜罪；被告就事實欄一之（五）於九十三年十月二十八
      日下午五時許，無故侵入庚○○○位於台中縣大里市○○路三一一巷二之一號
      住處（侵入住宅部分未據告訴），竊取庚○○○所有之皮包三個（內有大里市
      農會金融卡一張、玉山銀行國民旅遊卡一張、印章一枚、行動電話一支、現金
      三百元）之行為，係犯刑法第三百二十條第一項之普通竊盜罪。被告前開五次
      普通竊盜、攜帶兇器竊盜犯行及先後二次無故侵入住宅、一次無故侵入建築物
      犯行，均時間緊接，且所犯基本構成要件相同之罪名，顯均係基於概括犯意反
      覆為之，應依同法第五十六條之規定，論以連續犯，各以一攜帶兇器竊盜罪及
      無故侵入住宅罪論處，並依法加重其刑。而其所犯攜帶兇器竊盜罪與無故侵入
      住宅罪二罪間，有方法目的之牽連關係，應依刑法第五十五條之規定，從一重
      之攜帶兇器竊盜罪處斷。
（乙）次按，最高法院六十三台上字第一五五０號判例要旨略以：「汽車牌照為公路
      監理機關所發給，固具有公文書性質，惟依道路交通安全規則第十二條（舊）
      規定，汽車牌照僅為行車之許可憑證，自屬於刑法第二百十二條所列特許證之
      一種。對變造汽（機）車牌照，即無依同法第二百十一條之變造公文書罪論處
      之餘地」。故核被告於九十三年一月初某日，在其台中縣太平市○○路三十五
      巷六號住處，將其所有之車牌號碼ＭＹ７─９７７號重型機車，以黑色膠帶黏
      之方式，變更為ＭＹ７─８７８號，足以生損害於監理機關對於汽車車牌管理
      之正確性，並騎乘上開機車而行使之行為，係犯刑法第二百十六條、第二百十
      二條之行使變造特種文書罪。其變造特種文書之低度行為，應為高度行使行為
      所吸收，不另論罪。
（丙）又被告所犯上開攜帶兇器竊盜及行使變造特種文書二罪間，其犯意各別，行為
      互殊，應予分論併罰，公訴人認應論以牽連犯，從一重處斷，容有誤解。末查
      被告前因犯加重竊盜罪，經本院於九十年四月十九日以九十年度易字第九九七
      號判處有期徒刑六月，九十年五月二十一日判決確定，於九十年六月十五日入
      監執行，九十年十二月十四日執行完畢之事實，有臺灣高等法院被告全國前案
      紀錄表、臺灣臺中地方法院檢察署刑案資料查註紀錄表各一份在卷可稽，其受
      有期徒刑執行完畢後，五年以內再犯本件有期徒刑以上之二罪，均為累犯，各
      分別應依刑法第四十七條之規定，就被告所犯行使變造特種文書罪部分加重其
      刑，另就攜帶兇器竊盜罪部分遞加重其刑。爰審酌被告素行不佳，正值年富力
      壯之青年時期，不思勤奮工作，以賺取應得之報酬，竟以不勞而獲之手段多次
      行竊，其手段、情節、所竊取之財物價值，對社會治安所生危害之程度及犯罪
      後坦承犯行、態度良好等一切情狀，分別量處如主文所示之刑，並定其應執行
      之刑，以示懲儆。
三、至被告就於事實欄一之（二）所示，持以行竊丁○○物品之水果刀一支，既未據
    扣案，且被告供稱並非其所有之物品，此亦據被害人丁○○供明；另被告就於事
    實欄一之（四）所示，持以行竊丙○○物品之剪刀、水果刀及螺絲起子各一支，
    雖據扣案，惟被告否認係其所有之物品，且無積極證據認確屬被告所有之物品，
    且上開物品均非屬違禁物；另被告所有供變造之車牌一面，未據扣案，為免日後
    執行上之困難，均不予以宣告沒收，併此敘明。
四、公訴人雖未就被告己○○犯罪事實欄一之（五）部分之竊盜犯行予以起訴，惟該
    部分犯行業經公訴人移送併案審理，且與公訴人起訴部分，具有連續犯之裁判上
    一罪關係，本院自得併予審理，亦附此敘明。
據上論斷，應依刑事訴訟法第二百九十九條第一項前段，刑法第五十六條、第三百二
十一條第一項第三款、第三百零六條第一項、第二百十六條、第二百十二條、第五十
五條、第四十七條、第五十一條第五款，罰金罰鍰提高標準條例第一條前段，判決如
主文。
本案經檢察官乙○○到庭執行職務。
中    華    民    國      九十三      年     十一      月     二十六    日
                                臺灣臺中地方法院刑事第九庭
                                    審判長法  官  黃 文 進
                                          法  官  陳 如 玲
                                          法  官  曾 佩 琦
右正本證明與原本無異。
如不服本判決，應於判決送達後十日內向本院提出上訴狀，上訴於臺灣高等法院臺中
分院( 須附繕本 )。
                                          書記官
中    華    民    國      九十三      年     十一      月     二十六    日
附錄本案論罪科刑法條：
【刑法第三百二十一條】
  犯竊盜罪而有左列情形之一者，處六月以上、五年以下有期徒刑：
  一、於夜間侵入住宅或有人居住之建築物、船艦或隱匿其內而犯之者。
  二、毀越門扇、牆垣或其他安全設備而犯之者。
  三、攜帶兇器而犯之者。
  四、結夥三人以上而犯之者。
  五、乘火災、水災或其他災害之際而犯之者。
  六、在車站或埠頭而犯之者。
  前項之未遂犯罰之。
【刑法第三百零六條】
  無故侵入他人住宅、建築物或附連圍繞之土地或船艦者，處一年以下有期徒刑、拘
  役或三百元以下罰金。
【刑法第二百十六條】
  行使第二百十條至第二百十五條之文書者，依偽造、變造文書或登載不實事項或使
  登載不實事項之規定處斷。
【刑法第二百十二條】
  偽造、變造護照、旅券、免許證、特許證及關於品行、能力服務或其他相類之證書
  、介紹書，足以生損害於公眾或他人者，處一年以下有期徒刑、拘役或三百元以下
  罰金。
